臺灣彰化地方法院交通事件裁定        100年度交聲字第911號
移送機關即
原處分機關  交通部公路總局臺中區監理所彰化監理站
受處分人即
異  議  人  羅旻修
上列異議人因違反道路交通管理處罰條例案件，對於交通部公路
總局臺中區監理所彰化監理站民國100 年3 月31日所為之處分（
原處分案號：彰監四字第裁64-A08YMP503號違反道路交通管理事
件裁決書）聲明異議，本院裁定如下：
    主  文
原處分撤銷。
羅旻修汽車駕駛人，在設有禁止臨時停車標線處所臨時停車，處
罰鍰新臺幣佰元。
    理  由
一、原處分機關意旨略以：本件受處分人即異議人（下稱異議人
    ）羅旻修於民國（下同）100 年3 月18日07時39分許，駕駛
    車牌號碼4701-KK 號租賃小客車（下稱系爭車輛），在臺北
    市○○路○段與吳興街口因「在交岔路口10公尺內臨時停車
    」違規，經員警以違反道路交通管理處罰條例第55條第2 款
    之規定，以掌電字第A08YMP503 號違反道路交通事件當場舉
    發，並經原處分機關於100 年3 月31日以彰監四字第裁64-A
    08YMP503號裁決書，裁處罰鍰新臺幣（下同）600 元，於法
    應無不合云云。
二、聲明異議意旨略以：伊於上開時間，駕駛系爭車輛臨停在台
    北市○○路○段19號前等客人上車，並未熄火，迨客人上車
    後立即把車開走，伊行為僅係違反道路交通管理處罰條例第
    55條第3 款「在禁止臨時停車處所臨時停車」，而非違反同
    法第55條第2 款「在交岔路口十公尺內臨時停車」，爰依法
    聲明異議等語。
三、按「汽車駕駛人，在設有禁止臨時停車標誌、標線處所臨時
    停車者，處新臺幣三百元以上六百元以下罰鍰」，道路交通
    管理處罰條例第55條第3 款定有明文。次按法院受理交通事
    件，準用刑事訴訟法之規定；又犯罪事實應依證據認定之，
    無證據不得認定犯罪事實，道路交通管理處罰條例第89條前
    段、刑事訴訟法第154 條第2 項亦分別定有明文。再按認定
    犯罪事實所憑之證據，雖不以直接證據為限，間接證據亦包
    括在內；然而無論直接或間接證據，其為訴訟上之證明，須
    於通常一般之人均不致有所懷疑，而得確信其為真實之程度
    者，始得據為有罪之認定，倘其證明尚未達到此一程度，而
    有合理之懷疑存在時，即應為有利於被告之認定（最高法院
    30 年 上字第816 號判例、76年台上字第4986號判例參照）
    。是前揭刑事訴訟法上之罪疑唯輕之原則，於法院審理交通
    聲明異議案件時，亦有所適用。
四、經查：本件舉發人即證人洪順慶於100 年5 月26日本院開庭
    時結證稱：其於100 年3 月18日7 時至9 時止，在臺北市○
    ○路與信義路口進行交通整理勤務，指揮基隆路的車流，見
    異議人駕駛系爭車輛停在基隆路與吳興街東北角停了約十分
    鐘，為了使車流量更順暢，遂朝異議人停車方向前進，距離
    該車輛十幾到二十公尺左右，見該車輛開始要離去，就攔停
    告發等情。雖依道路交通管理處罰條例之規定，員警稽查交
    通違規行為並當場舉發時，並未要求必須錄音、錄影或拍照
    存證，而容許有不同之執行方法，然是否為距離交岔路口十
    公尺內，就如同超速、酒醉駕車一般，非輔以科學工具採證
    ，要難僅憑執勤者之五官知覺即得正確判斷之交通違規行為
    ；而須以拍照、錄影或其他科學工具舉發，始可認定之。是
    以本件證人洪順慶並無錄音、錄影存證等科學證據證明異議
    人有違規部分，而僅係依其多年之執勤經驗及目視，即遽認
    異議人於距離交岔路口10公尺內臨時停車等情，似有未妥，
    尚難單憑此有瑕疵之證據，遽為異議人不利之認定。至於異
    議人有「禁止臨時停車處所臨時停車」之違規行為，則如同
    闖紅燈、不依標誌、標線、號誌指示轉彎、變換車道未使用
    方向燈等違規行為，係屬單憑執勤者之目擊即可確定者，是
    以證人洪順慶於此部分之證述，應可採信，且異議人對此部
    分並不否認，故此部分違規行為洵堪認定。
五、綜上所述，本件並無積極證據足以證明異議人確有於交岔路
    口10公尺內臨時停車，自應為有利於異議人之認定，原處分
    機關不察，遽依道路交通管理處罰條例第55條第2 款予以裁
    罰，容有未洽，是本件異議人執此聲明異議為有理由，自應
    由本院將原處分撤銷；然異議人固未成立此部分違規，但其
    將車輛臨停在禁止臨時停車處之台北市○○路○段19號前，
    未熄火而等客人上車，仍屬違反上開條例第55條第3 款之規
    定，此有臺北市政府警察局信義分局100 年3 月22日北市警
    信分交字第10030770000 號函附卷可稽，亦為異議人所不爭
    執，爰審酌此部分違規之情狀，並參酌違反道路交通管理事
    件統一裁罰基準表之相關罰鍰標準，諭知如主文第二項所示
    之處罰，以資懲儆。
據上論斷，應依道路交通事件處理辦法第19條前段，裁定如主文
。
中    華    民    國    100    年    8    月    30    日
                  交通法庭          法  官  鮑慧忠
以上正本證明與原本無異。
如不服本裁定，應於裁定送達後五日內向本院提出抗告狀(須附
抗告狀繕本 )。
中    華    民    國   100    年    8     月    30    日
                                    書記官  林子惠